臺灣高等法院民事判決
109年度上字第1578號
上  訴  人  王登福
            莊榮兆
被 上訴 人  高怡修
            林達  
上列當事人間請求損害賠償等事件，上訴人對於中華民國109年9
月14日臺灣臺北地方法院109年度訴字第5790號判決提起上訴，
本院不經言詞辯論，判決如下：
    主      文
上訴駁回。
第二審訴訟費用由上訴人負擔。
    事實及理由
一、按原告之訴，依其所訴之事實，在法律上顯無理由者，法院
     得不經言詞辯論，逕以判決駁回之，民事訴訟法第249條第
    2 項定有明文，此項規定於第二審程序準用之（同法第463
    條規定及司法院院解字第3264號解釋文㈣參照）。 
二、本件上訴人主張：被上訴人高怡修檢察官有㈠於承辦臺灣臺
    北地方檢察署（下稱北檢）97年度偵續一字第146號案件時
    ，當庭向該案被告即上訴人王登福稱若與該案告訴人陳威評
    和解即給予緩起訴處分，卻於王登福給付新臺幣（下同）60
    萬元後，仍對王登福提起公訴；及㈡於承辦上訴人莊榮兆為
    告訴人之北檢90年度偵續字第159號案件時，對該案被告吳
    東都法官脫漏放水為不起訴處分之侵權行為；被上訴人林達
    檢察官明知上情，竟仍以109他3668字第1099050910號函放
    水簽結，未保全上開偵訊錄音；被上訴人均有故意侵害上訴
    人權利之侵權行為，爰依民法第186條規定，請求被上訴人
    連帶賠償王登福60萬元、莊榮兆1萬元及自收狀日起至清償
    日止按週年利率5％計算之利息，並應於中時、自由、聯合、
    蘋果四大報頭版2分之1刊登道歉啟事連續2日，且於中天、
    民視、台視、華視、中視、TVBS、東森、壹新聞、八大電視
    台晚間7至9時以每分50字朗讀道歉文1次。原審以上訴人之
    訴顯無理由，不經言詞辯論判決駁回，上訴人不服，提起上
    訴，請求廢棄改判。
三、本件依民事訴訟法第463條準用同法第249條第2項規定，不
    經言詞辯論而為判決，被上訴人並未提出書狀作何聲明或陳
    述。 
四、按公務員因故意違背對於第三人應執行之職務，致第三人受
    損害者，負賠償責任，民法第186條第1項前段固定有明文。
    惟國家賠償法對於有審判或追訴職務之公務員，於第13條另
    有特別規定，即對於上開公務員主張損害賠償責任，須以其
    因執行職務侵害人民自由或權利，就其參與審判或追訴案件
    犯職務上之罪，經判決有罪確定為要件。而國家賠償法為公
    務員侵權行為責任之特別規定，參酌該法上開就有審判或追
    訴職務公務員負國家賠償責任要件規定之立法意旨，即基於
    維護審判獨立及追訴職務公務員不受外界干擾，自應認民法
    第186條第1項前段故意侵權行為損害賠償之規定，就職司審
    判或追訴之公務員，亦必須以就其參與審判或追訴案件犯職
    務上之罪，經判決有罪確定為要件（最高法院103年度台上
    字第1796號、107年度台上字第1129號裁定要旨參照）。本
    件依上訴人主張之事實可知被上訴人均為職司追訴之公務員
    ，則依上開說明，須以因其執行職務侵害人民自由或權利，
    且就其參與訴追之案件犯職務上之罪，經判決有罪確定，始
    負損害賠償責任。然上訴人並未提出被上訴人有因上開行為
    而犯職務上之罪經判決有罪確定之證明，則上訴人逕依民法
    第186條第1項規定請求被上訴人連帶負侵權行為損害賠償責
    任，顯無理由，不應准許。從而，原審所為上訴人敗訴之判
    決，即無不合。上訴論旨指摘原判決不當，請求廢棄改判，
    顯非有理，爰不經言詞辯論程序，逕以判決駁回本件上訴。
五、據上論結，本件上訴為顯無理由，依民事訴訟法第449條第1
     項、第463條、第249條第2項、第78條、第85條第1項前段
    ，判決如主文。 
中　　華　　民　　國　　110 　年　　1 　　月　　 19 　日
                  民事第二十五庭
                        審判長法  官  謝碧莉
                              法  官  陳月雯
                              法  官  林晏如
正本係照原本作成。
如不服本判決，應於收受送達後20日內向本院提出上訴書狀，其
未表明上訴理由者，應於提出上訴後20日內向本院補提理由書狀
（均須按他造當事人之人數附繕本）上訴時應提出委任律師或具
有律師資格之人之委任狀；委任有律師資格者，另應附具律師資
格證書及釋明委任人與受任人有民事訴訟法第466 條之1第1項但
書或第2項（詳附註）所定關係之釋明文書影本。如委任律師提
起上訴者，應一併繳納上訴審裁判費。
中　　華　　民　　國　　110 　年　　1 　　月　　20　　日

    　　　　　　　　　　　　　書記官  簡維萍
附註：
民事訴訟法第466條之1（第1項、第2項）：
對於第二審判決上訴，上訴人應委任律師為訴訟代理人。但上訴
人或其法定代理人具有律師資格者，不在此限。
上訴人之配偶、三親等內之血親、二親等內之姻親，或上訴人為
法人、中央或地方機關時，其所屬專任人員具有律師資格並經法
院認為適當者，亦得為第三審訴訟代理人。
不得上訴。